【裁判字號】    98,訴,236
【裁判日期】    980408
【裁判案由】    偽證
【裁判全文】
臺灣雲林地方法院刑事判決               98年度訴字第236號
公  訴  人  臺灣雲林地方法院檢察署檢察官
被      告  丙○○
            乙○○
                    （另案於台灣雲林第二監獄執行中）
上列被告因偽證案件，經檢察官提起公訴（97年度偵字第5684號
、98年度偵字第945 號），本院於準備程序進行中，因被告就被
訴事實為有罪之陳述，經告知簡式審判程序意旨，並聽取公訴人
及被告意見後，本院合議庭裁定由受命法官獨任依簡式審判程序
審理，判決如下：
    主    文
丙○○犯偽證罪，累犯，處有期徒刑伍月。
乙○○犯偽證罪，累犯，處有期徒刑伍月。
    事    實
一、乙○○前因施用第一級毒品案件，經本院分別以95年度訴字
    第311 號判處有期徒刑8 月確定；以95年度訴字第617 號判
    處有期徒刑9 月，再依中華民國96年罪犯減刑條例裁定減刑
    為有期徒刑4 月15日確定，兩案接續執行，於民國96年06月
    22日縮刑期滿執行完畢。丙○○前因施用毒品案件，經本院
    於94年06月13日以94年度訴字第303 號判處有期徒刑10月確
    定，於95年05月08日假釋出監，95年10月27日縮刑期滿，未
    經撤銷假釋，視為執行完畢。詎二人均不知悔改，乙○○明
    知曾於96年08月至12月間，使用門號0000000000號行動電話
    撥打吳漢強之行動電話，向吳漢強購買海洛因，雙方曾約定
    在吳漢強之住所、臺灣大學附設醫學院雲林分院或雲林縣臺
    西鄉○○村○○○道路旁交易，每次以新臺幣（下同）500
    元或1,000 元之價格向吳漢強購買海洛因共12次，惟並未向
    甲○○買過毒品。丙○○明知曾於96年10月至11月間，使用
    門號0000000000號行動電話撥打吳漢強所使用之行動電話，
    向吳漢強購買海洛因，雙方約定在雲林縣臺西鄉泉州國小附
    近交易，每次以500 元或1,000 元之價格向吳漢強購買海洛
    因共5 次，惟並未向甲○○買過毒品。嗣二人於97年01月21
    日檢察官偵查時，均以證人身分到庭，由檢察官告知具結意
    義及偽證罪責，而供前具結，竟分別基於偽證之犯意，就案
    情有重要關係之事項，乙○○虛偽證稱：其先撥打0916的電
    話聯絡，一次買500 元或1,000 元之價格，再去吳漢強家拿
    毒品，吳漢強、吳漢德、甲○○均曾交付毒品給他云云。丙○○則虛偽證述稱：「（是否認識吳漢強、吳漢德、甲○○
    之人？）只認識甲○○、也就是編號「2 」的這個人，其他
    不認識。」、「（你購買毒品時不是說向一個『漢強』之人
    買的？）是。但我沒有見過面」。是聯絡後由『志明』（編
    號2） 拿毒品出來給我。」、「（從頭到尾向『漢強』買過
    幾次海洛因？）約有5-6 次，從96年10月間至11月間止。」
    、「（這5-6 次都是『志明』拿毒品給你的？）是的，地點
    都是在泉州國小旁邊的一條巷子。」、「（你如何知道『漢
    強』是年約20 -30歲人，長得高高、瘦瘦的，沒有戴眼鏡？
    ）『志明』有一次拿海洛因給我，車後有載一個人，那個人
    不曉得是否『漢強』，他就是20-30 歲人，長得高高、瘦瘦
    的，沒有戴眼鏡，但我現在不能確認是否編號為「1 到8」
    的其中一人。」云云。乙○○、丙○○於上揭期日，均以證
    人身分具結後，仍分別故意為上揭不實之證述，而就有關甲○○是否有販賣第一級毒品海洛因部分等對案情有重要關係
    之事項為虛偽陳述。
二、案經本院及臺灣高等法院臺南分院檢察署函送臺灣雲林地方
    法院檢察署檢察官偵查起訴。
    理    由
壹、程序部分：
    本件被告丙○○、乙○○所犯之偽證罪，核屬刑事訴訟法第
    273 條之1 第1 項所定死刑、無期徒刑、最輕本刑為3 年以
    上有期徒刑以外之罪，亦非高等法院管轄之第一審案件，而
    被告於本院行準備程序中就被訴事實為有罪之陳述，經告知
    被告簡式審判程序之旨並聽取當事人意見後，本院合議庭裁
    定由受命法官獨任進行簡式審判程序，是本件之證據調查，
    依刑事訴訟法第273 條之2 規定，不受同法第159 條第1 項
    、第161 條之2 、第161 條之3 、第163 條之1 及第164 條
    至第170 條規定之限制，合先敘明。
貳、實體部分：
一、認定犯罪事實所憑之證據及理由：
    上揭犯罪事實，業據被告乙○○、丙○○坦承不諱，並有臺
    灣雲林地方法院檢察署97年01月21日偵訊筆錄及證人結文共
    2 份、本院97年度訴字第345 號刑事判決書1 份在卷可稽，
    ，足認被告丙○○、乙○○於審理中出於任意性之自白，均
    與事實相符而堪採信。從而，本件事證明確，被告丙○○、
    乙○○犯行均堪認定，自應依法論科。
二、論罪科刑之理由：
  (一)按於執行審判職務之公署審判時或於檢察官偵查時，證人、
    鑑定人、通譯於案情有重要關係之事項，供前或供後具結，
    而為虛偽陳述者，處七年以下有期徒刑，刑法第168 條定有
    明文。又按刑法上之偽證罪，不以結果之發生為要件，一有
    偽證行為，無論當事人是否因而受有利或不利之判決，均不
    影響其犯罪之成立。而該罪所謂於案情有重要關係之事項，
    則指該事項之有無，足以影響於裁判之結果者而言（最高法
    院71年臺上字第8127號判例參照）。核被告丙○○、乙○○
    於檢察官偵查中，就甲○○是否有販賣毒品之案情有重要關
    係之事項，於供前具結後為虛偽陳述，各係犯刑法第168 條
    之偽證罪。
  (二)又被告於偵查中自白偽證犯行時（見97年度偵字第5684 號
    卷第130-131 、132-133 頁），其等所虛偽陳述之甲○○販
    賣第一級毒品案件，經臺灣高等法院臺南分院以97年度上字
    第1236號判決後，臺灣高等法院臺南分院檢察署檢察官上訴
    ，仍由最高法院審理中等情，有甲○○之臺灣高等法院被告
    前案紀錄表、臺灣高等法院臺南分院檢察署檢察官上訴理由
    書、本院洽辦公務電話記錄單各1 份在卷可憑，堪認被告係
    於所虛偽陳述之案件裁判確定前自白，應依刑法第172 條之
    規定減輕其刑。
  (三)被告乙○○前因施用第一級毒品案件，經本院分別以95年度
    訴字第311 號判處有期徒刑8 月確定；以95年度訴字第617
    號判處有期徒刑9 月，再依中華民國96年罪犯減刑條例裁定
    減刑為有期徒刑04月15日確定，兩案接續執行，於96年06月
    22日縮刑期滿執行完畢。被告丙○○前因施用毒品案件，經
    本院於94年06月13日，以94年度訴字第303 號判決判處有期
    徒刑10月確定，於95年05月08日假釋出監，95年10月27日縮
    刑期滿，未經撤銷假釋，視為執行完畢，有臺灣高等法院被
    告前案紀錄表在卷可憑，被告二人前受有期徒刑之執行完畢
    ，於5 年內故意再犯本件有期徒刑以上之罪，均為累犯，均
    應依刑法第47條第1 項規定加重其刑。
  (四)爰審酌被告丙○○、乙○○於作證時就案情重要事項為虛偽
    之證言，對國家司法偵查之正確性產生危害，影響司法調查
    程序之進行，妨害司法正義之實現，並考量被告二人之犯罪
    動機、目的、手段、生活狀況，及犯後均坦承犯行，態度良
    好，並有悔意等一切情狀，各量處如主文所示之刑。
、適用之法律：
  一、刑事訴訟法第273 條之1 第1 項、第299 條第1 項前段。
  二、刑法第168 條、第172 條、第47條第1 項。
本案經檢察官梁義順到庭執行職務。
中    華    民    國    98    年    4     月    8     日
                  刑事第二庭    法  官  許佩如
以上正本證明與原本無異。
如不服本判決應於收受判決後10日內向本院提出上訴書狀，並應
敘述具體理由；其未敘述上訴理由者，應於上訴期間屆滿後20日
內向本院補提理由書（均須按他造當事人之人數附繕本）。「切
勿逕送上級法院」。
                                書記官  徐基典
中    華    民    國    98    年    4     月    8     日
附錄本案論罪科刑法條全文：
【刑法第168 條】：
  於執行審判職務之公署審判時或於檢察官偵查時，證人、鑑定
  人、通譯於案情有重要關係之事項，供前或供後具結，而為虛
  偽陳述者，處七年以下有期徒刑。


司法院資訊處製作；財團法人民間司法改革基金會備份。
